臺灣板橋地方法院刑事判決　　　　　　　94年度重訴字第47號
公　訴　人　臺灣板橋地方法院檢察署檢察官
被　　　告　甲○○
選任辯護人　丁○○律師
上列被告因違反毒品危害防制條例案件，經檢察官提起公訴（94
年度偵字第8916號），本院判決如下：
    主  文
甲○○共同連續販賣第二級毒品，處有期徒刑拾年。
扣案之第二級毒品ＭＤＭＡ共拾萬捌仟玖佰零顆（驗餘淨重總
計32224.61公克）沒收銷燬，及包裝塑膠袋（分別重0.73公克、
45.08公克、51.16公克、35.14公克、152.90公克）、帳冊壹張
、封裝機壹台、鋁箔紙貳盒、電子磅秤貳台、分裝袋壹包均沒收
。
    事  實
一、甲○○明知ＭＤＭＡ（俗稱搖頭丸）係毒品危害防制條例第
    二條第二項第二款所定之第二級毒品，不得販賣、持有，竟
    與真實姓名年籍不詳綽號「俊哥」之成年男子，基於意圖營
    利之概括犯意聯絡，由「俊哥」販入大量之第二級毒品ＭＤ
    ＭＡ放置在甲○○所承租位於臺北市大同區○○○路22 1巷
    21號2 樓租屋處，並約定甲○○可自行取用所持有保管之第
    二級毒品ＭＤＭＡ以作為報酬，惟需向「俊哥」報備，而自
    民國九十四年二月間起，於不特定之人向「俊哥」購買第二
    級毒品ＭＤＭＡ並談妥買賣價格，約定交付之時間、地點後
    ，「俊哥」再以電話告知甲○○，由甲○○自上開保管持有
    之第二級毒品ＭＤＭＡ中取出「俊哥」告知之數量送交予各
    該購買第二級毒品ＭＤＭＡ之人，惟買賣價金由買家另行交
    付「俊哥」；或不特定人直接向甲○○購買第二級毒品ＭＤ
    ＭＡ時，由甲○○送交第二級毒品ＭＤＭＡ給買家，並另行
    向「俊哥」報備詢價後，再向買家收取價金。甲○○與「俊
    哥」以此方式，分別在臺北縣華中橋下、臺北市○○路、松
    江路口附近、臺北縣板橋市某處、臺北市○○路某洗車場等
    地，共同連續販賣第二級毒品ＭＤＭＡ予丙○○、乙○○、
    綽號「阿達」、「阿和」之成年人等人。嗣於九十四年五月
    二十六日零時許，甲○○攜帶八百零五顆第二級毒品ＭＤＭ
    Ａ準備前往臺北市○○路某洗車場交付給「俊哥」指定之買
    家時，在臺北市大同區○○○路221 巷21號前為警查獲，並
    當場在甲○○身上扣得第二級毒品ＭＤＭＡ八百零五顆、帳
    冊一張、ＳＩＭ卡一張、中國信託商業銀行存摺一本、金融
    卡一張、萬泰商業銀行現金一張、玉山銀行金融卡一張、陽
    信商業銀行信用卡一張、台新銀行信用卡二張、匯豐銀行信
    用卡一張、台北富邦銀行金融卡一張、聯邦銀行國民現金卡
    一張、信用卡一張及新台幣（下同）八千六百元。再經警持
    搜索票在臺北市大同區○○○路221 巷21號2 樓查扣甲○○
    所持有預備販賣但未售出之第二級毒品ＭＤＭＡ共十萬八千
    一百十三顆（起訴書誤載為十萬八千顆）（連同上開所查扣
    之八百零五顆第二級毒品ＭＤＭＡ，經隨機抽取十五顆磨混
    鑑定，剩餘十萬八千九百零三顆，驗餘淨重總計32224.61公
    克，包裝塑袋分別重0.73公克、45.08 公克、51.16 公克、
    35 .14 公 克、152.90公克）、封裝機一台、鋁箔紙二盒、
    電子磅秤二台、分裝袋一包、房屋租賃契約書一本、不明粉
    末二包（經鑑驗結果一包檢出含「Ａcetaminophen《乙醯胺
    酚、係解熱、鎮痛劑》」成分；一包檢出第三級毒品愷他命
    《又稱Ｋ他命》成分）、Ｋ他命分裝空瓶二包。及在甲○○
    所駕駛之車牌號碼9F-8222 號自小客車上查扣行動電話三支
    。另經警帶同甲○○在其位於臺北市○○區○○路48號8樓
    Ｃ室租屋處，查扣分裝袋二包、Ｋ他命一瓶、Ｋ他命分裝空
    瓶二瓶、ＳＩＭ卡十一張、行動電話手機四支及房屋租賃契
    約書一本等物。
二、案經臺北市政府警察局松山分局移請臺灣板橋地方法院檢察
    署檢察官偵查起訴。
    理  由
一、按被告以外之人於檢察事務官、司法警察官或司法警察調查
    中所為之陳述，與審判中不符時，其先前之陳述具有較可信
    之特別情況，且為證明犯罪事實存否所必要者，得為證據，
    刑事訴訟法第一百五十九條之二定有明文。查證人丙○○、
    乙○○於警詢中均陳述向被告甲○○購買第二級毒品ＭＤＭ
    Ａ之事實（詳後述理由欄二之(二)之１、２所載），惟該等陳
    述與審判中之證述情節（證人丙○○、乙○○於本院審理時
    證稱雖向被告拿過搖頭丸，但非向被告購買等語，詳本院九
    十四年九月十三日審判筆錄）並不相符，然其於警詢中之陳
    述，均經警引用被告所使用之行動電話門號0000000000、00
    00000000分別與證人乙○○所使用之行動電話門號00000000
    00、證人丙○○所使用之行動電話門號0000000000之通話監
    查譯文內容（詳九十四年度偵字第八九一六號偵查卷第24、
    27、31、32、33、40、42、43、44頁），證人丙○○與乙○○於警詢中就該通信監查譯文內容予以闡釋說明之，且被告
    與證人丙○○、乙○○於本院審理時均坦承確有使用上開被
    監查之電話相互通話，並均承認通話內容即如通信監查譯文
    所示，證人丙○○並證稱監查譯文所示：「上面」是指搖頭
    丸，下面是指Ｋ他命，藍的、黃的是搖頭丸的顏色，十五是
    價格，價格是一百五十、一百是指數量，是一百顆等語；證
    人乙○○證稱監查譯文所示：十件丸子是指十件搖頭丸；被
    告亦供稱監查譯文所示：十件就是調搖頭丸，十件就是十顆
    搖頭丸，一件三百是一顆搖頭丸三百元、丸子是指搖頭丸、
    上半指搖頭丸、下半指Ｋ他命等語（詳本院九十四年九月十
    三日審判筆錄），是證人丙○○、乙○○分別與被告就上開
    電話通話中陳述購買第二級毒品ＭＤＭＡ過程之對話，在通
    話當時過程中所為之陳述，其知覺、記憶、表達或誠實性，
    均有無法替代性，是證人丙○○、乙○○在警詢中依據上開
    通信監查譯文所為之陳述，顯具有較可信之特別情況，復為
    證明被告本件犯罪事實存否所必要，依上揭法條所示，認證
    人丙○○與乙○○於警詢中之陳述得為證據，合先敘明。
二、訊據被告甲○○坦承上開扣案之第二級毒品ＭＤＭＡ是「俊
    哥」於九十四年二月底交給伊藏放在臺北市大同區○○○路
    221巷21號2樓之一租屋處，「俊哥」要伊照他的指示將第二
    級毒品ＭＤＭＡ交給他指定的人，平常都是於星期三晚上與
    「俊哥」約在臺北市○○路的洗車場，伊是幫「俊哥」運送
    第二級毒品ＭＤＭＡ給丙○○、乙○○等人，地點是在臺北
    縣板橋市、臺北市○○路等地等事實（詳本院九十四年八月
    十日準備程序筆錄），惟矢口否認有何共同販賣第二級毒品
    ＭＤＭＡ之犯行，辯稱伊只是負責交第二級毒品ＭＤＭＡ，
    並沒有收錢，伊不清楚是否要賣給那些人云云。經查：
    (一)上揭事實，業據被告於偵查中供承不諱，核與丙○○、乙○○於警詢中之供述情節大致相符，茲就被告、丙○○及
      乙○○之供述分述如后：
      1.被告於偵查供承「（問：今天警察凌晨是否在你民族西
        路的住處查到搖頭丸十萬九千多顆？）是」、「（問：
        這些搖頭丸都是你的嗎？）一個叫「俊哥」交待我保管
        的」、「（問：他何時把搖頭丸放在你那裡的？）今年
        二、三月時」、「（問：他放在你那裡做什麼？）叫我
        拿給他指定的人」、「（問：等於是叫你幫他送貨嗎？
        ）是」、「（問：你何時開始幫他送貨？）約二、三月
        開始」、「（問：你都幫他送到何處？）都是臺北市中
        山區、臺北縣三民路」、「（問：臺北縣華中橋的地方
        是你送貨的地方嗎？）是益槐打電話向我拿，我直接送
        到中和的華中橋下交給他，交搖頭丸五顆給他」、「（
        問：你是否知道俊哥有賣搖頭丸給別人？）知道」、「
        （問：所以都是俊哥和別人談好價錢後再叫你送的？）
        是」、「（問：你送過去後錢如何算？）俊哥會自己和
        他們聯絡」、「（問：你是否知道俊哥賣給別人一顆搖
        頭丸多少錢？）一百到二百元不等，因為買的人都買大
        量，所以比較便宜」、「（問：你是否知道一顆搖頭丸
        成本？）約一百元左右」、「（問：你何時幫俊哥送貨
        到板橋市？）約二個星期前，送了約二百顆給阿達」、
        「（問：你總共幫他送過多少次？）約十次，最後一次
        是昨天被抓時，準備要送去渭水路的洗車場，送約八百
        顆」、「（問：上一次送貨是何時？）約一個星期前，
        也是送給洗車場，送給阿和」、「（問：你幫他送貨得
        到什麼好處？）交給我保管的搖頭丸，我可以自己拿，
        但要跟他講」、「（問：你拿走多少顆？）約五、六千
        顆」、「（問：這五、六顆等於是你幫他送貨，他送給
        你的報酬嗎？）是」、「（問：你有交給他《指乙○○
        》搖頭丸嗎？）有」、「（問：你交給他幾次？）二次
        ，一次二千顆」、「（問：四千顆怎麼可能不算錢呢？
        ）乙○○的意思是等他拿到錢再給我」、「（問：丙○○在警訊中說你曾經賣過搖頭丸給他，是否如此？）有
        」、「（問：你賣給他幾次？）一次」、「（問：何時
        ？何地？）這個月，這一、二個星期，在民生東路與新
        生北路口，賣五百顆給他，每一顆賣一百五十元」、「
        （問：0000000000是你在使用的電話嗎？）是」、「（
        問：這個電話在五月十五日你曾經打一通電話給丙○○
        說有五百是指什麼意思？）就是五百顆搖頭丸，因為這
        通電話，所以就賣給他五百顆」、「（問：你這裡有一
        通電話向你哥哥說等他們確定一個數量，你們再報給他
        們價錢《提示三月二十二日一時二十八分的譯文》？）
        是」、「（問：所以你們賣搖頭丸也是看數量多少來決
        定價錢嗎？）是」、「（問：你在譯文中說蝴蝶和歐元
        是什麼意思？）就是指搖頭丸」、「（問：上面說福斯
        是什麼意思？）也是指搖頭丸，是指不同的標誌」、「
        （問：譯文中你哥哥說兩百他都不要，到時候漲價不知
        道那邊有，這裡的兩百是指什麼？）是指價錢」、「（
        問：你是否承認犯販賣搖頭丸罪？）承認」等語（參見
        九十四年度偵字第八九一六號偵查卷第154 至158 頁）
        ；
      2.乙○○於警詢中指述「（問：警方監控你所持用之0000
        000000號電話，於九十四年五月十七日四時十六分，綽
        號小華男子以0000000000號公共電話打給你，你告知『
        那個．．，我想跟你拿那個．．一大份』，小華問你『
        你要什麼的』，你回答『不是只剩那種嗎』，小華回答
        『你是說上半還是下半』，你回答『上半呀』，小華回
        答『上半有三種，我可以配顏色給你』，你回答『明天
        我上去找你好了』，隨即於當日二十二時五十分許，小
        華以0000000000門號撥打給你，問你『你要一千還是一
        百』，你回答『我要二千」，小華問『然後一藍一黃喔
        』，你回答『隨便，你幫我配』，你們上述對話意思為
        何？）我請甲○○幫我拿二千顆搖頭丸，一藍一黃是指
        藍色的搖頭丸一千顆，黃色的搖頭丸一千顆」、「（問
        ：你跟甲○○是於何處進行該次毒品交易？交易的價格
        為何？）之後我是跟甲○○相約在渭水路跟松江路口附
        近三樓撞球店碰面，他把搖頭丸二千顆交給我，我再將
        這些搖頭丸交給綽號阿砲男子一千顆，另一千顆給綽號
        熊之男子的朋友，他朋友名字我不清楚，價格我跟熊開
        每顆一百五十元，但甲○○未開給我價錢，他表示要再
        詢問他哥哥後，才能開給我價格，所以這次交易我只有
        收到跟轉交毒品搖頭丸，錢我仍未收到並交給甲○○」
        等語（參見同上偵查卷第20至22頁）；
      3.丙○○於警詢中指稱「（問：你與甲○○《綽號小樺》
        是否認識《經當面指認》？）是的」、「（問：你是否
        曾經使用0000000000之行動電話？）有」、「（問：根
        據刑事局偵四隊監聽電話譯文表《提示譯文表》你於九
        十三年三月十三日十時三十五分打電話給小樺，內容提
        及向小樺拿十顆上面，四顆下面，有無此事？上面，下
        面代表何事？）我有打電話給小樺，上面是指搖頭丸，
        下面是指Ｋ他命」、「（問：根據刑事局偵四隊監聽譯
        文表《提示譯文表》，你於九十三年五月十五日三時五
        十九分小樺打電話0000000000給你，內容提及黃的及藍
        的15，橘100是代表何事？）黃的、藍的、橘的是代表
        搖頭丸的顏色，15是指每顆150元，100是指100顆」、
        「（問：小樺共販賣搖頭丸給你過幾次？）我有需要時
        就會向他批購」等語（參見同上偵查卷第37頁）；
      雖證人丙○○、乙○○於本院審理時證稱雖向被告拿過搖
      頭丸，但非向被告購買等語（詳本院九十四年九月十三日
      審判筆錄），與其上開於警詢中之陳述並不相符，然如前
      述，證人丙○○、乙○○於警詢中之陳述，均經警引用被
      告所使用之行動電話門號0000000000、0000000000分別與
      證人乙○○所使用之行動電話門號0000000000、證人丙○○所使用之行動電話門號0000000000之通話監查譯文內容
      （詳九十四年度偵字第八九一六號偵查卷第24、27、31、
      32、33、40、42、43、44頁），證人丙○○與乙○○於警
      詢中就該通信監查譯文內容予以闡釋說明之，且被告與證
      人丙○○、乙○○於本院審理時均坦承確有使用上開被監
      查之電話相互通話，並均承認通話內容即如通話監查譯文
      所示，證人丙○○並證稱監查譯文所示：「上面」是指搖
      頭丸，下面是指Ｋ他命，藍的、黃的是搖頭丸的顏色，十
      五是價格，價格是一百五十、一百是指數量，是一百顆等
      語；證人乙○○證稱監查譯文所示：十件丸子是指十件搖
      頭丸；被告亦供稱監查譯文所示：十件就是調搖頭丸，十
      件就是十顆搖頭丸，一件三百是一顆搖頭丸三百元、丸子
      是指搖頭丸、上半指搖頭丸、下半指Ｋ他命等語（詳本院
      九十四年九月十三日審判筆錄），是證人丙○○、乙○○
      分別與被告就上開電話通話中陳述購買第二級毒品ＭＤＭ
      Ａ過程之對話，在通話當時過程中所為之陳述，其知覺、
      記憶、表達或誠實性，均有無法替代性，是證人丙○○、
      乙○○在警詢中依據上開通信監查譯文所為之陳述，顯具
      有較可信之特別情況，堪認與事實相符，又被告上開於偵
      查供承內容復核與證人丙○○、乙○○上開於警詢中之陳
      述情節大致相符，亦足認被告於偵查中之自白與事實相符
      ，為可採信。證人丙○○、乙○○於本院審理時證稱未向
      被告購買第二級毒品ＭＤＭＡ，顯係迴護被告之詞，均不
      足採。
    (二)上開自被告身上所查扣之藥錠八百零五顆及在被告位於臺
      北市大同區○○○路221巷21號2樓之一租屋處所查扣之藥
      錠十萬八千一百十三顆，送請內政部警政署刑事警察局鑑
      定結果：該十萬八千九百十八顆藥錠（淨重32613公克）
      ，經檢視為五種型態之藥錠，分別編號為Ａ1至Ａ5。編號
      Ａ1：經檢視均為紅色圓形藥錠，外觀型態均相似，隨機
      抽取三顆磨混鑑定，檢出二級毒品〞3,4-亞甲基雙氧甲基
      安非他命〞（ＭＤＭＡ；3,4-methylenedioxymethamphet
      amine，俗稱搖頭丸）成分，測得二級毒品〞3,4-亞甲基
      雙氧甲基安非他命〞（ＭＤＭＡ；3,4-methylenedioxyme
      thamphetamine，俗稱快樂丸）之純度約為60.6％，驗餘
      總淨重9.95公克（包裝塑膠袋重0.73公克）；編號Ａ2：
      經檢視均為褐色圓形藥錠，外觀型態均相似，隨機抽取三
      顆磨混鑑定，檢出二級毒品〞3, 4-亞甲基雙氧甲基安非
      他命〞（ＭＤＭＡ；3,4-methylenedioxymethamphetam
      ine，俗稱搖頭丸）成分，測得二級毒品〞3,4-亞甲基雙
      氧甲基安非他命〞（ＭＤＭＡ；3,4-methylenedioxymeth
      amphetamine，俗稱快樂丸）之純度約為51.2％，驗餘總
      淨重5004.36公克（包裝塑膠袋總重45.08公克）；編號Ａ
      3：經檢視均為黃色圓形藥錠，外觀型態均相似，隨機抽
      取三顆磨混鑑定，檢出二級毒品〞3,4-亞甲基雙氧甲基安
      非他命〞（ＭＤＭＡ；3,4-methylenedioxymethamphetam
      ine，俗稱搖頭丸）成分，測得二級毒品〞3,4-亞甲基雙
      氧甲基安非他命〞（ＭＤＭＡ；3,4-methylenedioxyme
      thamphetamine，俗稱快樂丸）之純度約為57.4％，驗餘
      總淨重4853.03公克（包裝塑膠袋總重51.16公克）；編號
      Ａ4：經檢視均為藍色圓形藥錠，外觀型態均相似，隨機
      抽取三顆磨混鑑定，檢出二級毒品〞3,4-亞甲基雙氧甲基
      安非他命〞（ＭＤＭＡ；3,4-methylenedioxymethamph
      etamine，俗稱搖頭丸）成分，測得二級毒品〞3,4-亞甲
      基雙氧甲基安非他命〞（ＭＤＭＡ；3,4-methylenedioxy
      methamphetamine，俗稱快樂丸）之純度約為46.3％，驗
      餘總淨重3481.08公克（包裝塑膠袋總重35.14公克）；編
      號Ａ5：經檢視均為橘色圓形藥錠，外觀型態均相似，隨
      機抽取三顆磨混鑑定，檢出二級毒品〞3, 4-亞甲基雙氧
      甲基安非他命〞（ＭＤＭＡ；3,4-methylenedioxymeth
      amphetamine，俗稱搖頭丸）成分，測得二級毒品〞3,4-
      亞甲基雙氧甲基安非他命〞（ＭＤＭＡ；3,4-methylened
      ioxymethamphet amine，俗稱快樂丸）之純度約為46.5％
      ，驗餘總淨重18876.19公克（包裝塑膠袋總重152.90 公
      克），此有內政部警政署刑事警察局九十四年六月二十八
      日刑鑑字第0940084335號鑑定書附卷足證，此外，復有帳
      冊一張、封裝機一台、鋁箔紙二盒、電子磅秤二台及分裝
      袋一包扣案可稽，亦徵被告於偵查中之自白確與事實相符
      。
    (三)又販售毒品有一龐大組織體系，根擔任工作之輕、重不同
      ，獲取犯罪之利益亦不盡然相同，本件查扣之第二級毒品
      ＭＤＭＡ高達十萬八千九百十八顆，據被告及證人丙○○
      、乙○○之上開供述第二級毒品ＭＤＭＡ之成本價格、市
      場價格，足認查扣之毒品市場價格高達數千萬元，販入之
      成本價格亦有千萬餘元，綽號「俊哥」之男子豈可能隨意
      將高達數千萬元市場價值之第二級毒品ＭＤＭＡ交由毫無
      關聯之被告保管藏放，而不懼遭私吞或出賣，亦不可能憑
      白無償轉讓予他人，顯見被告確屬該販售毒品組織之一環
      ，而負責保管第二級毒品ＭＤＭＡ及交付第二級毒品ＭＤ
      ＭＡ予買家，且被告於偵查自承代價為可自取所保管的第
      二級毒品ＭＤＭＡ，並已取走五、六千顆，若以一顆市價
      保守計三百元計算之，被告亦已取得相當於近二百萬元之
      報酬，足認其確有從中牟利之主觀犯意，復有交付第二級
      毒品ＭＤＭＡ予買家之客觀舉動。再按刑事上販賣罪之完
      成，與民事上買賣契約之成立，二者之概念尚有不同。在
      民事上，買賣雙方就買賣標的物與價金等買賣要件之意思
      表示一致，其買賣契約固已成立。然刑事上之販賣行為，
      則須以營利為目的，將標的物販入或賣出，有一於此，其
      犯罪行為始為完成，苟行為人尚未將標的物販入或賣出，
      即難謂其販賣行為已屬完成。而所謂賣出，自應以標的物
      已否交付為斷，苟標的物已交付，縱買賣價金尚未給付，
      仍應論以販賣既遂罪（最高法院八十八年度台上字第三七
      六０號刑事判決參照），是被告既已依指示或已意將第二
      級毒品ＭＤＭＡ交付予買家，縱買家未將買賣價金直接交
      付予被告，仍應論以販賣既遂。
    (四)綜上所述，被告於本院審理時翻異前詞，無非係事後卸責
      之詞，不足採信。本件事證明確，被告犯行堪以認定。
二、查ＭＤＭＡ（俗稱搖頭丸）為毒品危害防制條例第二條第二
    項第二款所稱之第二級毒品。核被告所為，係犯毒品危害防
    制條例第四條第二項之販賣第二級毒品罪。其持有第二級毒
    品ＭＤＭＡ之低度行為為販賣第二級毒品ＭＤＭＡ之高度行
    為所吸收，不另論罪。其與綽號「俊哥」之成年男子間就上
    開犯行，有犯意聯絡及行為分擔，應依共同正犯論處。又其
    先後多次販賣第二級毒品ＭＤＭＡ之犯行，時間緊接，方法
    相同，觸犯構成要件相同之罪名，顯係基於概括之犯意反覆
    為之，應依刑法第五十六條連續犯之規定論以一罪，並加重
    其刑，然販賣第二級毒品，僅就法定刑為七年以上有期徒刑
    者加重其刑，法定刑為無期徒刑部分，依刑法第六十五條第
    一項規定，不得加重，爰不另加重。爰審酌被告之素行、犯
    罪之動機、目的、手段、販賣第二級毒品ＭＤＭＡ供人施用
    助長犯罪歪風、戕害他人身體健康，且其預備販售但未及售
    出之第二級毒品ＭＤＭＡ數量龐大，如流入市面，將加速毒
    品之氾濫，對社會之安寧秩序及國人之健康產生危害甚鉅，
    及其犯後飾詞卸責，並無悔意等一切情狀，量處如主文所示
    之刑。
三、扣案之上開第二級毒品ＭＤＭＡ共十萬八千九百十八顆，經
    鑑驗取走十五顆鑑定用罄，剩餘十萬八千九百零三顆（驗餘
    淨重總計32224.61公克），係綽號「俊哥」之人交付予被告
    預備販賣但尚未售出之被查獲之毒品，應依毒品危害防制條
    例第十八條第一項前段規定，不問屬於犯人與否，均沒收銷
    燬之。另查扣用以包裝上開第二級毒品ＭＤＭＡ之塑膠袋（
    分別重0.73公克、45.08公克、51.16公克、35.14公克、152
    .90 公克）、封裝機一台、鋁箔紙二盒、電子磅秤二台，為
    共犯「俊哥」所有而供販賣第第二級毒品ＭＤＭＡ所用之物
    ；及帳冊一張為被告所有，而供販賣第二級毒品ＭＤＭＡ所
    用之物，均應依毒品危害防制條例第十九條第一項之規定沒
    收之。又扣案之分裝袋一包，為被告所有，可認係販賣第二
    級毒品ＭＤＭＡ預備之物，應依刑法第三十八條第一項第二
    款之規定沒收之。至扣案之ＳＩＭ卡一張、中國信託商業銀
    行存摺一本、金融卡一張、萬泰商業銀行現金一張、玉山銀
    行金融卡一張、陽信商業銀行信用卡一張、台新銀行信用卡
    二張、匯豐銀行信用卡一張、台北富邦銀行金融卡一張、聯
    邦銀行國民現金卡一張、信用卡一張、八千六百元、房屋租
    賃契約書二本、ＳＩＭ卡十一張、行動電話手機共七支等物
    ，並無直接證據可證明係被告販賣第二級毒品ＭＤＭＡ所用
    之物，自無從為沒收之宣告。至扣案之不明粉末二包（經鑑
    驗結果一包檢出含「Ａcetamino phen 《乙醯胺酚、係解熱
    、鎮痛劑》」成分，此包粉末既非違禁物，亦非被告所有供
    犯本罪所用之物，亦不另為沒收之宣告；一包檢出第三級毒
    品愷他命《又稱Ｋ他命》成分，此有內政部警政署刑事警察
    局九十四年六月二十八日刑鑑字第0940 084335 號鑑定書附
    卷足證），其中一包經檢出係第三級毒品愷他命，及警方在
    臺北市○○區○○路48號8 樓Ｃ室租屋處所查扣之Ｋ他命一
    瓶、Ｋ他命分裝空瓶二瓶、分裝袋二包（應可認係預備用以
    分裝Ｋ他命所用之物）等物，雖係本件查獲之毒品、分裝毒
    品之器具，惟檢察官並未起訴被告持有第三級毒品愷（Ｋ）
    他命之犯行，自無從於本案中宣告沒收銷燬（分裝袋部分係
    沒收），併此敘明。
據上論斷，應依刑事訴訟法第二百九十九條第一項前段，毒品危
害防制條例第四條第二項、第十八條第一項前段、第十九條第一
項，刑法第十一條前段、第二十八條、第五十六條、第三十八條
第一項第二款，判決如主文。
本案經檢察官涂永欽到庭執行職務。
中　　華　　民　　國　　94　　年　　10　　月　　7 　　日
                  刑事第十八庭  審判長法　官  李幼妃
                                      法  官  鄭燕璘
                                      法  官  張紹省
以上正本證明與原本無異
如不服本判決應於送達後10日內向本院提出上訴狀
                                      書記官　強梅芳
中　　華　　民　　國　　94　　年　　10　　月　　13　　日
附錄本案論罪科刑法條全文：
毒品危害防制條例第四條
製造、運輸、販賣第一級毒品者，處死刑或無期徒刑；處無期徒
刑者，得併科新臺幣一千萬元以下罰金。
製造、運輸、販賣第二級毒品者，處無期徒刑或七年以上有期徒
刑，得併科新臺幣七 百萬元以下罰金。
製造、運輸、販賣第三級毒品者，處五年以上有期徒刑，得併科
新臺幣五百萬元以下罰金。
製造、運輸、販賣第四級毒品者，處三年以上十年以下有期徒刑
，得併科新臺幣三百萬元以下罰金。
製造、運輸、販賣專供製造或施用毒品之器具者，處一年以上七
年以下有期徒刑，得併科新臺幣一百萬元以下罰金。
前五項之未遂犯罰之。
